【裁判字號】    97,訴,1047
【裁判日期】    971030
【裁判案由】    毒品危害防制條例
【裁判全文】
臺灣高雄地方法院刑事判決              97年度訴字第1047號
公  訴  人  臺灣高雄地方法院檢察署檢察官
被      告  丁○○
選任辯護人  柳聰賢律師
上列被告因違反毒品危害防制條例案件，經檢察官提起公訴（97
年度偵字第11611 號），本院判決如下：
    主  文
丁○○共同販賣第二級毒品，處有期徒刑柒年肆月，禠奪公權伍
年。扣案如附表一編號二所示之物（不含包裝袋）沒收銷燬之，
如附表一編號四所示之物（含包裝袋）、MDMA包裝袋拾參個、空
夾鏈袋貳包、門號0000000000號行動電話壹支（含SI
M 卡），均沒收。未扣案之販賣毒品所得新臺幣壹萬陸仟陸佰元
，與姓名年籍不詳、綽號「阿賢」之成年男子連帶沒收，如全部
或一部不能沒收時，以其與該姓名年籍不詳、綽號「阿賢」之成
年男子之財產連帶抵償之。又共同販賣第二級毒品，處有期徒刑
柒年貳月，褫奪公權伍年。扣案如附表一編號二所示之物（不含
包裝袋）沒收銷燬之，如附表一編號一、三所示之物（均含包裝
袋）、MDMA包裝袋拾參個、空夾鏈袋貳包、門號0000000
000號行動電話壹支（含SIM 卡），均沒收。未扣案之販賣毒
品所得新臺幣壹仟伍佰元，與姓名年籍不詳、綽號「阿賢」之成
年男子連帶沒收，如全部或一部不能沒收時，以其與該姓名年籍
不詳、綽號「阿賢」之成年男子之財產連帶抵償之。應執行有期
徒刑拾年，禠奪公權伍年。扣案如附表一編號二所示之物（不含
包裝袋）沒收銷燬之，如附表一編號一、三、四所示之物（均含
包裝袋）、MDMA包裝袋拾參個、空夾鏈袋貳包、門號00000
00000號行動電話壹支（含SIM 卡），均沒收。未扣案之販
賣毒品所得新臺幣壹萬捌仟壹佰元，與姓名年籍不詳、綽號「阿
賢」之成年男子連帶沒收，如全部或一部不能沒收時，以其與該
姓名年籍不詳、綽號「阿賢」之成年男子之財產連帶抵償之。
其餘被訴部分，均無罪。
    事  實
一、丁○○明知MDMA（俗稱搖頭丸）係毒品危害防制條例第2 條
    第2 項第2 款所定之第二級毒品；愷他命（Ketamine，俗稱
    「K 他命」）及硝甲西泮（Nimetazepam ，俗稱「一粒眠」
    或「紅豆」），均係同條例第2 條第2 項第3 款所定之第三
    級毒品，均屬違禁物，未經許可，不得販賣，亦明知姓名年
    籍不詳、綽號「阿賢」之成年男子（下稱「阿賢」）於不詳
    時地，以不詳方式取得數量不詳之第二級毒品MDMA、第三級
    毒品愷他命、硝甲西泮，竟與「阿賢」共同基於意圖營利而
    販賣第二級毒品MDMA、第三級毒品愷他命、硝甲西泮之犯意
    聯絡，以「阿賢」提供毒品，丁○○負責聯絡、交付毒品之
    方式，(一)於民國97年4 月初某日，由甲○○以不詳之電話，
    撥打丁○○所有之0000000000號行動電話，以MDMA每顆新台
    幣（下同）200 元，硝甲西泮每顆20元之價格，向丁○○購
    買MDMA76顆、硝甲西泮70顆，達成買賣合意後，約定在丁○○位於高雄市三民區○○○街5 巷33號7 樓住處交易，抵達
    後，由甲○○交付16,600元予丁○○，丁○○交付上開數量
    之MDMA、硝甲西泮予甲○○。(二)於97年4 月16日某時，由丙○○以門號0000000000號行動電話，撥打丁○○上開行動電
    話，向丁○○購買MDMA2 顆共800 元、愷他命1 包700 元，
    約定在丁○○之上開住處交易，丙○○於同日晚間8 時許抵
    達丁○○上開住處後，交付1,500 元予丁○○，丁○○即交
    付上開數量之MDMA、愷他命予丙○○。嗣於翌日晚間8 時45
    分許，丁○○駕駛車號YK-6625 號自用小客車行經高雄市三
    民區○○○街20號前為警盤查，經丁○○同意搜索，在丁○○上址住處扣得如附表1 編號1 至4 所示之毒品及其所有供
    販賣毒品之包裝袋、門號0000000000號行動電話1 支（含SI
    M 卡）；預備供販賣上開毒品之空夾鏈袋2 大包，而查獲上
    情。
二、案經高雄市政府警察局移送臺灣高雄地方法院檢察署檢察官
    偵查起訴。
    理  由
壹、證據能力部分：
    本判決所引用之證據資料（詳後引證據），其中傳聞證據部
    分，縱無刑事訴訟法第159 條之1 至第159 條之4 或其他規
    定之傳聞證據例外情形，亦因被告、辯護人、檢察官或同意
    可作為證據使用，或未聲明異議，依刑事訴訟法第159 條之
    5 第1 項、第2 項之規定，本院審酌該證據作成之情況，認
    為適當，應得為證據。
貳、有罪判決部分：
一、上開事實，業據被告丁○○於警詢、偵查及本院審理時坦承
    不諱（詳警(一)卷第7 頁第6 行至第9 行、偵(一)卷第6 頁第10
    行至第12行、第19行至第25行、本院卷(一)第119 頁倒數第2
    行以下）。核與證人甲○○於警詢、偵查及本院審理中陳稱
    ：97年4 月3 日被查扣之搖頭丸76顆、紅豆70顆，係撥打00
    00000000號電話向被告（綽號「大頭」）購買，搖頭丸1 顆
    200 元，紅豆1 顆20元等語（詳警(二)第2 頁第8 行至第10行
    、倒數第4 行至第2 行、偵(二)卷第5 頁倒數第10行至第6 行
    、第24頁倒數第5 行至第25頁第2 行、本院卷(二)第49頁第12
    行至第19行、第50頁第1 行）；證人丙○○於警詢及本院審
    理中證稱：97年間曾以0000000000號行動電話撥打被告之行
    動電話，向被告購買搖頭丸及愷他命，通常1 次都是購買搖
    頭丸2 顆800 元，愷他命1 包700 元，最後1 次係於97年4
    月16日購買搖頭丸及愷他命，有交付價金等語（詳警卷第11
    頁第3 行至第4 行、本院卷(二)第52頁倒數第9 行至第53頁第
    17 行 、第54頁倒數第6 行）均相符。並有高雄市政府警察
    局刑警大隊搜索扣押筆錄、扣押物品目錄表（警卷第19頁所
    載之物已併入第15頁記載）、自願受搜索同意書在卷可參（
    見警卷第12頁至第15頁、第21頁）。又經警在被告上址住處
    查獲之粉末32包、藥丸406 顆，經送鑑驗結果分呈愷他命、
    MDMA、硝甲西泮陽性反應之事實，分別有內政部警政署刑事
    警察局97年6 月9 日刑鑑字第0900000000號鑑定書、正修科
    技大學超微量研究科技中心檢驗報告可憑（見本院卷(一)第
    111 頁、第140 頁至第164 頁、第166 頁至第171 頁）。此
    外，並有扣案供被告為本件販賣毒品聯絡使用之門號000000
    0000號行動電話（含SIM 卡）1 支；預備供販賣上開毒品之
    空夾鏈袋2 包，足徵被告上開自白確與事實相符。至就被告
    販賣MDMA、硝甲西泮予甲○○之數量部分，被告於偵查及本
    院審理中均陳稱：販賣與甲○○之MDMA大約是100 顆，硝甲
    西泮大約是200 顆等語（詳偵(一)卷第6 頁倒數第7 行、本院
    卷(一)第119 頁倒數第2 行以下）；證人甲○○於警詢及本院
    審理中陳稱：97年4 月3 日被查扣之MDMA76顆、硝甲西泮70
    顆係向被告購買，購買後只有施用數量不詳之硝甲西泮等語
    （詳偵(二)卷第24頁第3 行至第10行），而有出入。本院審酌
    ：被告於97年4 月18日接受警詢時，距離其於97年4 月初某
    日販賣毒品予甲○○，已有約半月之久，只能記憶販賣之大
    約數量，未能記憶實際販賣數量，尚非悖於常情。且除證人
    甲○○之證述外，尚無其他證據足資佐證證人甲○○確曾施
    用向被告購買之硝甲西泮，是依罪疑唯輕與有利被告認定原
    則，僅能認定證人甲○○購買之MDMA、硝甲西泮分別為76顆
    、70顆。綜上，被告於97年4 月初某日，販賣MDMA76顆（每
    顆200 元，共15,200元）、硝甲西泮70顆（每顆20元，共1,
    400 元）予證人甲○○1 次，合計16,600元；於97年4 月16
    日晚間8 時許，販賣MDMA2 顆（每顆400 元），愷他命1 包
    （700 元）予證人丙○○1 次，合計1,500 元，應堪認定。
    另選任辯護人雖辯護稱：證人丙○○之尿液經檢驗結果，並
    無呈愷他命之陽性反應，且未查獲丙○○持有毒品，尚難認
    被告有販賣愷他命予證人丙○○等語。然愷他命係毒品危害
    防制條例所定之第三級毒品，因該條例並無明文處罰施用愷
    他命或其他第三級毒品之行為，是僅就證人丙○○送檢之尿
    液是否含有第一、二級毒品成分，未就愷他命成分之有無予
    以鑑定，亦屬合理，尚難以檢驗報告就第三級毒品成分有無
    ，未予記載，遽認證人丙○○未曾向被告購買愷他命施用，
    而為被告有利之認定。辯護人上開辯護意旨，尚有誤會，附
    此敘明。
二、按購買毒品者通常無法探知販毒者賺取利潤多寡，是販賣毒
    品之利得，除被告坦承販入與販出之價量俱臻明確外，委難
    察得實情，且取得毒品之價格及販賣數量均存有諸多變動因
    素，常因雙方關係深淺、交易是否頻繁、警方查緝是否嚴謹
    、取得管道有無順暢等，而異其結果。加以毒品戕害人民身
    心，危害甚深，毒品之施用及流通，法有重懲，尤其販賣毒
    品，刑甚嚴厲，如非有重利可圖，斷無鋌而走險之理。是被
    告販賣毒品給甲○○、丙○○等人時，主觀上應有營利之意
    圖無訛。綜上所述，本案事證明確，被告上揭販賣第二級毒
    品MDMA、第三級毒品硝甲西泮、愷他命之犯行，洵堪認定。
三、論罪科刑及沒收：
  (一)按MDMA係毒品危害防制條例第2 條第2 項第2 款所定之第二
    級毒品；愷他命及硝甲西泮，均係同條例第2 條第2 項第3
    款所定之第三級毒品，均屬違禁物。是核被告事實(一)、(二)所
    為，均係犯毒品危害防制條例第4 條第2 項之販賣第二級毒
    品罪及同條例第4 條第3 項之販賣第三級毒品罪。被告販賣
    第二級毒品MDMA前持有第二級毒品MDMA之低度行為，應為販
    賣第二級毒品MDMA之高度行為所吸收，均不另論罪。被告與
    「阿賢」就上開犯行，均有犯意聯絡及行為分擔，為共同正
    犯。被告同時販賣第二級毒品MDMA、第三級毒品硝甲西泮予
    證人甲○○；同時販賣第二級毒品MDMA、第三級毒品愷他命
    予證人丙○○之行為，均為想像競合犯，均應從一重之販賣
    第二級毒品罪處斷。所犯上開2 罪，犯意各別、行為互殊，
    應分論併罰。爰審酌被告明知販賣毒品之行為乃毒品禍害之
    源，其源不斷，則流毒所及，非僅多數人之生命、身體受其
    侵害，並社會、國家之法益亦不能免，為害之鉅，非個人一
    己之生命、身體法益所可比擬，嚴重戕害國民之身心健康，
    危害社會非輕，竟仍為圖牟利而販賣毒品，犯罪情節非輕，
    惟考其犯後坦承犯行，態度尚佳，及販賣毒品之數量非鉅等
    一切情狀，分別量處如主文所示之刑，並定其應執行刑。且
    依被告犯罪情形，認有宣告褫奪公權之必要，爰分別諭知如
    主文所示，並依刑法第51條第8 款規定，應執行褫奪公權5
    年。
  (二)扣案如附表1 編號2 所示之MDMA106 顆（不含包裝袋），係
    第二級毒品，應依毒品危害防制條例第18條第1 項前段規定
    ，宣告沒收銷燬之，其因鑑驗耗用部分，既已滅失，爰不宣
    告沒收銷燬之。扣案如附表1 編號1 、3 所示之愷他命共32
    包（不含包裝袋）；編號4 所示硝甲西泮300 顆（不含包裝
    袋），均屬違禁物，因毒品危害防制條例第18條第1 項前段
    僅規定第一級、第二級毒品沒收銷燬之，而同條項中段之規
    定「沒入銷燬之」，乃屬行政罰之性質，僅能由查獲機關以
    行政處分之「沒入銷燬」程序處理，要不得由法院諭知「沒
    收銷燬」之刑事處分，故前開扣得之愷他命及硝甲西泮，自
    無從由法院依該條項規定諭知沒入銷燬；至毒品危害防制條
    例第19條第1 項固規定犯第4 條之罪者，其供犯罪所用或因
    犯罪所得之財物應沒收，惟該項所稱「供犯罪所用或因犯罪
    所得之物」，不包括毒品本身（最高法院95年度臺上字第
    911 號判決參照）。故上開扣案之第三級毒品愷他命、硝甲
    西泮既均屬違禁物，即應逕依刑法第38條第1 項第1 款之規
    定宣告沒收。至愷他命及硝甲西泮鑑驗耗用之部分，既滅失
    而不存在，當毋庸為沒收之諭知。另扣案包裝MDMA之包裝袋
    13個、愷他命之包裝袋共35個及硝甲西泮之包裝袋共31個，
    均係被告所有，亦據其供明在卷（詳警(一)卷第4 頁倒數第7
    行至第5 行），該包裝袋均具有防止毒品裸露、逸出或潮濕
    之功用，並便於攜帶，均屬供販賣毒品所用之物，均應依毒
    品危害防制條例第19條第1 項之規定，宣告沒收之。又扣案
    如附表1 編號7 所示之行動電話1 支（含SIM 卡）、編號5
    所示之空夾鏈袋2 包，均係被告所有，業據其供認在卷（詳
    警(一)卷第4 頁倒數第7 行至第5 行），並有申設人資料可參
    （見本院卷(一)第91頁），且係供被告聯絡販賣毒品或預備供
    被告分裝毒品販毒所用之物，應分別依刑法第38條第1 項第
    2 款前段、後段規定沒收之。至扣案如附表1 編號6 之吸食
    器1個 、編號8 之門號0000000000行動電話1 支，或與被告
    本件犯行無關，或無證據足認與被告本件犯行有關，爰均不
    諭知沒收。另被告販賣MDMA、硝甲西泮予證人甲○○，所得
    16,6 00 元；販賣MDMA、愷他命予證人丙○○，所得1,500
    元，應依毒品危害防制條例第19條第1 項規定，與「阿賢」
    連帶沒收，如全部或一部不能沒收時，以其與「阿賢」之財
    產連帶抵償之。
參、無罪判決部分：
一、公訴意旨另以：被告丁○○與「阿賢」另意圖營利，共同基
    於販賣MDMA、愷他命、一粒眠之犯意，於附表2 所示時間、
    地點，以扣案之手機為對外聯絡方式，聯絡附表2 所示之人
    後，由被告將毒品交付與附表2 所示之人，因認被告另涉犯
    毒品危害防制條例第4 條第2 項、第3 項之販賣第二級、第
    三級毒品罪嫌等語。
二、按犯罪事實應依證據認定之，無證據不得認定犯罪事實；被
    告自白，不得作為有罪判決之唯一證據，仍應調查其他必要
    之證據，以察其是否與事實相符；不能證明被告犯罪者，應
    諭知無罪之判決，刑事訴訟法第154 條第2 項、第156 條第
    2 項、第301 條第1 項分別定有明文。又認定犯罪事實所憑
    之證據，雖不以直接證據為限，間接證據亦包括在內，然而
    無論直接或間接證據，其為訴訟上之證明，須達於通常一般
    之人均不致有所懷疑，而得確信其為真實之程度者，始得據
    為有罪之認定（最高法院76年台上字第4986號判例參照）。
    次按92年9 月1 日施行之新修正刑事訴訟法第154 條證據裁
    判主義之規定，乃揭櫫國際公認之刑事訴訟無罪推定原則，
    為修正刑事訴訟法保障被告人權之重要指標，法院自應嚴守
    此一原則，在檢察官所舉證據及法院依法定職權調查所得之
    證據，足以證明被告有罪之前，自應推定其無罪。若所得證
    據其為訴訟上之證明，尚未達於通常一般人均不致有所懷疑
    ，而得確信其為真實之程度者，自不能為有罪之認定，此為
    上開無罪推定原則之當然闡釋，自不能因犯罪之調查難易不
    同而有異，其理甚明。
三、公訴人認被告涉犯販賣第二級毒品MDMA、第三級毒品愷他命
    、硝甲西泮之罪嫌，無非係以被告之供述及扣案之毒品等，
    資為論罪依據。訊據被告否認有上開販賣毒品之犯行，辯稱
    ：並未販賣毒品予附表2 所示之人等語。經查：
  (一)關於被告是否販賣毒品予證人甲○○、丙○○以外之人及所
    交付之毒品種類部分，被告於警詢及偵查中供稱：自97年3
    月中旬起，幫「阿賢」販賣MDMA、愷他命及硝甲西泮約有10
    次，交易地點大多在高雄市○○路、左營區一帶等語（詳警
    (一)卷第5 頁倒數第5 行以下、偵(一)卷第5 頁倒數第7 行至第
    6 頁第3 行、第76頁倒數第13行至第8 行）；於本院審理中
    先供稱：自97年3 月中旬起至同年4 月17日止，幫「阿賢」
    交付毒品給不詳之人大約5 次，交易地點在高雄市三民家商
    附近，每次都有交付硝甲西泮，愷他命只有1 次，未曾交付
    MDMA等語（詳本院卷(一)第18頁第14行至第18行）；嗣改稱：
    自97年3 月中旬起至4 月間，共販賣毒品5 次予不詳之人，
    每次均有MDMA及硝甲西泮，未曾販賣過愷他命等語（詳本院
    卷(一)第42頁第11行至第15行）；再又改稱：否認販賣毒品予
    不詳之人等語（詳本院卷(一)第120 頁第1 行），前後所述不
    一。是被告於警詢、偵查及本院審理中之自白，是否與事實
    相符，已非無疑。
  (二)此外，依公訴人所舉卷存證據及本院調查之結果，除被告上
    開自白外，復查無其他積極事證可資認定被告確有此部分販
    賣第二級、第三級毒品之犯行，因檢察官所提出之證據，均
    無法達於通常一般人均不致有所懷疑，而得確信其指證為真
    實，依前開規定及判例意旨，尚無法認定被告另有販賣第二
    級、第三級毒品罪嫌，自應均為被告無罪判決之諭知。
據上論斷，應依刑事訴訟法第299 條第1 項前段、第301 條第1
項，毒品危害防制條例第4 條第2 項、第18條第1 項前段、第19
條第1 項，刑法第11條、第28條、第55條、第51條第5 款、第8
款、第37條第2 項、第38條第1 項第1 款、第2 款，判決如主文
。
本案經檢察官乙○○到庭執行職務。
中    華    民    國    97    年    10    月    30    日
                  刑事第十五庭  審判長法  官  鄭詠仁
                                      法  官  王碧瑩
                                      法  官  方錦源
以上正本證明與原本無異。
如不服本判決應於收受本判決後10日內向本院提出上訴書狀，並
應敘述具體理由，如未敘述上訴理由者，應於上訴期間屆滿後20
日內補提理由書狀於本院（均須按他造當事人之人數附繕本）「
切勿逕送上級法院」。
                                    書記官  鄧思辰
中    華    民    國    97    年    10    月    30    日
附表1
┌──┬───────────┬───────────┬─────────┐
│編號│扣押物品              │檢驗報告              │備註              │
├──┼───────────┼───────────┼─────────┤
│ 1  │愷他命1 包（驗前淨重0.│內政部警政署刑事警察局│1.毒品部分，依刑法│
│    │62公克，驗後淨重0.52公│97年6 月9 日刑鑑字第09│  第38條第1 項第1 │
│    │克，內外共3 個包裝袋包│00000000號鑑定書（本院│  款規定，宣告沒收│
│    │裝）                  │卷(一)第111頁）         │。                │
│    │                      │                      │2.包裝袋部分，依毒│
│    │                      │                      │  品危害防制條例第│
│    │                      │                      │  19條第1 項之規定│
│    │                      │                      │  ，宣告沒收。    │
├──┼───────────┼───────────┼─────────┤
│ 2  │MDMA（搖頭丸）106 顆（│同上鑑定書（本院卷(一)第│1.毒品部分，依毒品│
│    │驗前總淨重33.9公克，驗│112頁）               │  危害防制條例第18│
│    │後總淨重32.67 公克，分│                      │  條第1 項前段沒收│
│    │成12個塑膠袋包裝，再以│                      │  銷燬。          │
│    │另1 塑膠袋包裝，包裝袋│                      │2.包裝袋部分，依毒│
│    │共13個）              │                      │  品危害防制條例第│
│    │                      │                      │  19條第1 項之規定│
│    │                      │                      │  ，宣告沒收。    │
├──┼───────────┼───────────┼─────────┤
│ 3  │愷他命31包（驗後總淨重│正修科技大學超微量研究│1.毒品部分，依刑法│
│    │22.07 公克，再以另1 包│科技中心檢驗報告（本院│  第38條第1 項第1 │
│    │裝袋包裝，包裝袋共32個│卷(一)第140 頁至第164 頁│  款規定，宣告沒收│
│    │）                    │、第166頁至第171 頁） │。                │
│    │                      │                      │2.包裝袋部分，依毒│
│    │                      │                      │  品危害防制條例第│
│    │                      │                      │  19條第1 項之規定│
│    │                      │                      │  ，宣告沒收。    │
├──┼───────────┼───────────┼─────────┤
│ 4  │硝甲西泮（一粒眠）300 │內政部警政署刑事警察局│同上              │
│    │顆（驗前總淨重47.84 公│97年6 月9 日刑鑑字第09│                  │
│    │克、驗後總淨重47.52 公│00000000號鑑定書（本院│                  │
│    │克，分成30個塑膠袋包裝│卷(一)第113頁）         │                  │
│    │，再以另1 塑膠袋包裝，│                      │                  │
│    │塑膠袋共31個）        │                      │                  │
│    │                      │                      │                  │
├──┼───────────┼───────────┼─────────┤
│ 5  │空夾鏈袋2包           │                      │依刑法第38條第1 項│
│    │                      │                      │第2 款規定，宣告沒│
│    │                      │                      │收。              │
├──┼───────────┼───────────┼─────────┤
│ 6  │吸食器1個             │                      │與被告本件犯行無涉│
│    │                      │                      │，爰不諭知沒收。  │
├──┼───────────┼───────────┼─────────┤
│ 7  │門號0000000000號行動電│                      │依刑法第38條第1 項│
│    │話（含SIM卡）1支      │                      │第2 款規定，宣告沒│
│    │                      │                      │收。              │
├──┼───────────┼───────────┼─────────┤
│ 8  │門號0000000000號行動電│                      │無證據證明與被告本│
│    │話（含SIM卡）1支      │                      │件犯行有關聯，爰不│
│    │                      │                      │諭知沒收。        │
└──┴───────────┴───────────┴─────────┘
附表2
┌──┬──────┬──────┬────────┬─────────┐
│編號│對象        │時間        │地點            │代價及數量        │
├──┼──────┼──────┼────────┼─────────┤
│ 1  │不詳姓名之人│97年3月中旬 │高雄市○○路、左│1.MDMA1顆400元    │
│    │            │至97年4月17 │營區一帶        │2.愷他命1小包500元│
│    │            │日間某日    │                │3.一粒眠1顆40元   │
│    │            │            │                │（總購買數目不詳）│
├──┼──────┼──────┼────────┼─────────┤
│ 2  │不詳姓名之人│97年3月中旬 │高雄市○○路、左│同上              │
│    │            │至97年4月17 │營區一帶        │                  │
│    │            │日間某日    │                │                  │
├──┼──────┼──────┼────────┼─────────┤
│ 3  │不詳姓名之人│97年3月中旬 │高雄市○○路、左│同上              │
│    │            │至97年4月17 │營區一帶        │                  │
│    │            │日間某日    │                │                  │
├──┼──────┼──────┼────────┼─────────┤
│ 4  │不詳姓名之人│97年3月中旬 │高雄市○○路、左│同上              │
│    │            │至97年4月17 │營區一帶        │                  │
│    │            │日間某日    │                │                  │
├──┼──────┼──────┼────────┼─────────┤
│ 5  │不詳姓名之人│97年3月中旬 │高雄市○○路、左│同上              │
│    │            │至97年4月17 │營區一帶        │                  │
│    │            │日間某日    │                │                  │
├──┼──────┼──────┼────────┼─────────┤
│ 6  │不詳姓名之人│97年3月中旬 │高雄市○○路、左│同上              │
│    │            │至97年4月17 │營區一帶        │                  │
│    │            │日間某日    │                │                  │
├──┼──────┼──────┼────────┼─────────┤
│ 7  │不詳姓名之人│97年3月中旬 │高雄市○○路、左│同上              │
│    │            │至97年4月17 │營區一帶        │                  │
│    │            │日間某日    │                │                  │
├──┼──────┼──────┼────────┼─────────┤
│ 8  │不詳姓名之人│97年3月中旬 │高雄市○○路、左│同上              │
│    │            │至97年4月17 │營區一帶        │                  │
│    │            │日間某日    │                │                  │
├──┼──────┼──────┼────────┼─────────┤
│ 9  │不詳姓名之人│97年3月中旬 │高雄市○○路、左│同上              │
│    │            │至97年4月17 │營區一帶        │                  │
│    │            │日間某日    │                │                  │
├──┼──────┼──────┼────────┼─────────┤
│10  │不詳姓名之人│97年3月中旬 │高雄市○○路、左│同上              │
│    │            │至97年4月17 │營區一帶        │                  │
│    │            │日間某日    │                │                  │
└──┴──────┴──────┴────────┴─────────┘


司法院資訊處製作；財團法人民間司法改革基金會備份。
